【裁判字號】    98,易,717
【裁判日期】    980803
【裁判案由】    竊盜
【裁判全文】
臺灣高雄地方法院刑事判決               98年度易字第717號
公  訴  人  臺灣高雄地方法院檢察署檢察官
被      告  乙○○
                      樓
                    （
上列被告因竊盜案件，經檢察官提起公訴（98年度偵字第19250
號），本院判決如下：
    主  文
乙○○犯攜帶兇器竊盜罪，累犯，處有期徒刑柒月。扣案之鉗子
及手電筒各壹支，均沒收。
    事  實
一、乙○○曾因竊盜案件，經本院以97年度審簡字第3863號判決
    判處有期徒刑3 月確定，甫於民國98年3 月2 日執行完畢。
    詎乙○○仍未警惕悔改，意圖為自己不法之所有，攜帶其所
    有前端以金屬材質製成，前端長約10公分，且扁平、堅硬銳
    利，客觀上足以對於人之生命、身體、安全構成威脅而屬兇
    器之螺絲起子、鉗子，及其所有供照明使用之手電筒各1 支
    ，於98年6 月30日凌晨某時許，以手推開高雄縣岡山鎮○○
    路70號「優加鮮」日式料理餐廳未上鎖之電動門之方式，進
    入甲○○所經營且均非屬住宅或有人居住之建築物餐廳內，
    待乙○○侵入後，以手電筒照明輔助之方式，繼以其所有之
    前開鉗子剪斷放置在餐廳內櫃臺上收銀機所附電線（毀損部
    分未據告訴），竊取甲○○所有之收銀機1 台〈價值新台幣
    （下同）2 萬5,000 元，收銀機內有153 元，業經發還甲○
    ○具領〉，於得手後旋即離去。嗣於同日凌晨1 時30分許，
    乙○○完成前開之竊盜犯行後，將前開收銀機攜帶前往高雄
    縣岡山鎮○○○路（陸橋下），並準備以前揭其所有之螺絲
    起子、鉗子撬開收銀機之際，適逢警網執行巡邏勤務經過上
    址逮獲乙○○，並扣得乙○○所有之螺絲起子、鉗子，及其
    所有供照明使用之手電筒各1 支，始循線查悉上情。
二、案經甲○○訴由高雄縣政府警察局岡山分局報請臺灣高雄地
    方法院檢察署檢察官偵查起訴。
    理  由
一、按被告乙○○所為係犯死刑、無期徒刑、最輕本刑為3 年以
    上有期徒刑以外之罪，其於準備程序中就被訴事實為有罪之
    陳述，經受命法官告知簡式審判程序之旨，並聽取公訴人、
    被告之意見後，本院合議庭認為適宜由受命法官獨任進行簡
    式審判程序，依刑事訴訟法第273 條之1 第1 項規定，裁定
    由受命法官獨任進行審判程序，合先敘明。
二、上揭事實，業據被告於本院訊問時供承不諱，且經證人即被
    害人甲○○於警詢中供述明確，並有贓物認領保管單1 紙、
    現場照片12張在卷可稽。是被告之任意性自白核與事實相符
    ，洵堪採為論罪科刑之依據。本案事證明確，被告上開犯行
    ，堪以認定，應依法論科。
三、按刑法第321 條第1 項第3 款之攜帶兇器竊盜罪，係以行為
    人攜帶兇器竊盜為其加重條件，此所謂兇器，其種類並無限
    制，凡客觀上足對人之生命、身體、安全構成威脅，具有危
    險性之兇器均屬之，且祇須行竊時攜帶此種具有危險性之兇
    器為已足，並不以攜帶之初有行兇之意圖為必要（最高法院
    79年臺上字第5253號判例意旨參照）。查本件被告竊取收銀
    機，係以鉗子剪斷收銀機所附電線之方式竊取，業據被告自
    承在卷，而該鉗子既可用以剪斷電線，足認其質地堅硬，在
    客觀上係可供為傷人生命、身體之器械，顯為具有危險性之
    兇器無疑。故核被告所為，係犯刑法第321 條第1 項第3 款
    之攜帶兇器竊盜罪。又被告前於97年間，因竊盜案件，經本
    院以97年度審簡字第3863號判決判處有期徒刑3 月確定，甫
    於98年3 月2 日執行完畢乙情，有臺灣高等法院被告前案紀
    錄表1 份在卷可稽，其前受有期徒刑執行完畢後，5 年內故
    意再犯本件有期徒刑以上之罪，為累犯，應依刑法第47條第
    1 項規定，加重其刑。爰審酌被告正值青壯，不思以正當途
    徑獲取財物，僅因自身無固定工作收入，見「優加鮮」日式
    料理餐廳之電動門，夜間未上鎖，即為行竊，造成被害人受
    有25,153元之財物損失，所為實有不該，惟念其犯後坦承犯
    行，態度尚佳，及其智識程度、生活狀況、所竊取財物之價
    值等一切情狀，量處如主文所示之刑，以資懲儆。
四、扣案之鉗子及手電筒各1 支，業據被告於本院審理中自承為
    其所有，且係供其犯本罪所用之物，應依刑法第38條第1 項
    第2 款規定沒收之。至扣案之螺絲起子1 支，雖據被告自承
    為其所有，然其係被告竊取收銀機後，用以撬開收銀機所用
    之工具，與被告所犯本件犯行無涉，爰不予宣告沒收。
據上論斷，應依刑事訴訟法第299 條第1 項前段、第284 條之1
、第273 條之1 ，刑法第321 條第1 項第3 款、第47條第1 項、
第38條第1項第2款，判決如主文。
本案經檢察官許怡萍到庭執行職務。
中    華    民    國    98    年    8     月    3     日
                刑事第十二庭  法  官  楊珮瑛
以上正本證明與原本無異。
如不服本判決應於收受送達後10日內向本院提出上訴書狀，並應
敘述具體理由；如未敘述上訴理由者，應於上訴期間屆滿後20日
內向本院補提理由書（均須按他造當事人之人數附繕本）「切勿
逕送上級法院」。
中    華    民    國    98    年    8     月    4     日
                              書記官  郭南宏
附錄本件論罪科刑法條全文
中華民國刑法第321條
（加重竊盜罪）
犯竊盜罪而有左列情形之一者，處六月以上、五年以下有期徒刑
：
一、於夜間侵入住宅或有人居住之建築物、船艦或隱匿其內而犯
    之者。
二、毀越門扇、牆垣或其他安全設備而犯之者。
三、攜帶兇器而犯之者。
四、結夥三人以上而犯之者。
五、乘火災、水災或其他災害之際而犯之者。
六、在車站或埠頭而犯之者。
前項之未遂犯罰之。


司法院資訊處製作；財團法人民間司法改革基金會備份。
